臺灣桃園地方法院刑事判決　　　　　　　　　　　　九十三年度簡上字第一六九號
　　上　訴　人
　　即　被　告　乙○○
右上訴人因傷害案件，不服本院桃園簡易庭九十三年度桃簡字第一七三號，中華民國
九十三年四月十三日第一審簡易判決（起訴案號：臺灣桃園地方法院檢察署九十三年
度偵字第五八三號）提起上訴，本院判決如左︰
    主  文
上訴駁回。
    事  實
一、乙○○因甲○○○積欠其債務多年，仍未返還，因而心生怨懟，而於民國九十二
    年十月三十一日中午十二時十分許，經友人丙○○騎乘機車搭載行經桃園縣桃園
    市○○○街二二一號前，偶遇亦騎乘機車之甲○○○時，竟基於傷害人身體之犯
    意，先拉扯甲○○○頭髮致甲○○○自機車上跌落後，並對甲○○○拳打腳踢，
    致使甲○○○因而受有胸部挫傷、左肩及右肘擦傷及左部挫傷等之傷害。
二、案經甲○○○訴由桃園縣政府警察局桃園分局報請臺灣桃園地方法院檢察署檢察
    官偵查後聲請簡易判決處刑。
    理  由
一、訊據被告乙○○矢口否認有何傷害犯行，辯稱：伊未毆打甲○○○，而是甲○○○自己見到伊後害怕、心虛才由機車上跌落受傷，另伊當場僅看到甲○○○左肩
    有受傷，並無其他傷勢云云。然查：右揭犯罪事實，業據告訴人甲○○○於警訊
    、偵查及原審訊問時指述甚詳（見九十三年度偵字第五八三號偵查卷第五頁以下
    、第一二頁以下、原審卷第一八頁以下），核與證人即本案承辦員警許宣焜於原
    審訊問時證稱：伊因報警車禍而到現場，伊到現場時，發現告訴人機車倒地，告
    訴人還在地上，且外觀看起來有受傷，告訴人當時頭髮有掉落並與被告有因債務
    糾紛而吵架，告訴人當時說係為被告拉下車並傷害，伊就將被告及告訴人帶回派
    出所處理，而被告還用閩南語說『欠我錢不還錢，打妳是剛剛好』等語相符合（
    見原審卷第二九頁），並有敏盛綜合醫院診斷證明書一份在卷可稽。參以被告於
    警詢時亦供稱伊在事發處發現告訴人後，即追趕並攔下告訴人，兩人互相拉扯等
    語明確（同前偵查卷三頁背面）。衡諸常理，被告既因債務糾紛，已對告訴人產
    生不滿、怨懟，而於偶遇告訴人之際，雙方談判債務糾紛時，因盛怒而拉扯告訴
    人並於肢體衝突時造成告訴人受有胸部挫傷、左肩及右肘擦傷及左部挫傷等之
    傷害，在經驗常情上並無不符合之處。是被告前開辯解，顯為卸責之詞，不足採
    信。至被告所舉之證人丙○○雖到庭附和稱被告當時並未與告訴人發生打架之行
    為等語，然證人丙○○既曾為被告之雇主，且被告於案發當時又係由證人丙○○
    騎乘機車搭載，雙方間應存有相當情誼，其所為證言恐有偏頗之虞，況證人丙○○之證述，亦與卷附跡證不相符合，實不足影響本院對被告上開傷害犯行之認定
    。本件事證已經明確，被告犯行堪予認定。
二、核被告所為，係犯刑法第二百七十七條第一項之傷害罪。原審依據刑事訴訟法第
    四百四十九條第一項前段、第四百五十四條第二項，刑法第二百七十七條第一項
    、第四十一條第一項前段，罰金罰鍰提高標準條例第一條前段、第二條，逕以簡
    易判決量處被告傷害人之身體，處拘役三十日，如易科罰金，以三佰元折算一日
    ，其認事用法俱無違誤之處，量刑亦屬妥適。被告上訴意旨，否認犯罪，為無理
    由，應予駁回。
據上論斷，應依刑事訴訟法第四百五十五條之一第三項、第三百六十八條，判決如主
文。
本案經檢察官陳志全到庭執行職務。
中      華      民      國      九十三      年    八     月   二十六   日
                                  臺灣桃園地方法院刑事第七庭
                                      審判長法  官  孫惠琳
                                            法  官  劉為丕
                                            法  官  賴淑美
右正本證明與原本無異。
不得上訴。
                                            書記官  陳育君
中      華      民      國      九十三      年    八    月  二十六    日
